【裁判字號】    92,台上,6506
【裁判日期】    921120
【裁判案由】    妨害自由等罪
【裁判全文】
最高法院刑事判決                              九十二年度台上字第六五○六號
    上  訴  人  甲○○
右上訴人因妨害自由等罪案件，不服台灣高等法院中華民國九十二年八月二十日第二
審判決（九十二年度上訴字第二四五五號，起訴案號：台灣新竹地方法院檢察署九十
一年度偵緝字第二○八號），提起上訴，本院判決如左：
    主  文
上訴駁回。
    理  由
一妨害自由部分：
按刑事訴訟法第三百七十七條規定，上訴於第三審法院，非以判決違背法令為理由，
不得為之。是提起第三審上訴，應以原判決違背法令為理由，係屬法定要件。如果上
訴理由狀並未依據卷內訴訟資料，具體指摘原判決不適用何種法則或如何適用不當，
或所指摘原判決違法情事，顯與法律規定得為第三審上訴理由之違法情形，不相適合
時，均應認其上訴為違背法律上之程式，予以駁回。本件上訴人甲○○上訴意旨略稱
：第一、二審法官全然聽信告訴人及證人片面之詞，即逕依刑法第三百零二條第一項
論處罪刑，而未進一步釐清並求證上訴人係為挽回婚姻，因一時情急所引發之妨害自
由，請求酌量減輕其刑云云。
惟查：原判決維持第一審論處上訴人以非法方法，剝奪人之行動自由（累犯）罪刑之
判決，駁回上訴人在第二審之上訴，認定上訴人曾有竊盜、贓物、賭博及違反麻醉藥
品管理條例等前科，最近一次於民國八十五年間因違反麻醉藥品管理條例，經台灣新
竹地方法院判處有期徒刑六月，於八十六年四月十四日執行完畢。上訴人原係梁惠娟
之配偶，為家庭暴力防治法所稱之家庭成員關係，於八十九年一月間離婚後，仍多次
企圖挽回婚姻，惟為梁惠娟所拒。至九十年八月二十二日晚上十時五十分許，上訴人
竟基於妨害自由之犯意，在新竹市○○路八十七號前，將梁惠娟強拉至其所駕駛之自
用小客車內，並將車門鎖上，強行將之載往新竹市關東橋附近，以非法方法，剝奪其
行動自由，直至翌日上午七時許始將梁惠娟載回家，前後剝奪梁惠娟之行動自由約八
小時等情。已敘明前揭事實，迭據被害人梁惠娟指訴明確，核與目擊證人楊雅鈴、劉
明德證述之情節相符。上訴人於第一審亦承認，確實有違反梁惠娟之意願，強拉梁惠
娟上車。因認上訴人確有妨害自由之行為，為其所憑之證據及認定之理由。而以上訴
人嗣後否認犯罪，辯稱梁惠娟有同意上車，未妨害自由云云，乃飾卸之詞，不可採信
等情綦詳。上訴意旨，並未依據卷內訴訟資料，具體指摘原判決不適用何種法則或如
何適用不當，徒為單純事實之爭辯或請求減輕其刑，顯與法律規定得為第三審上訴理
由之違法情形，不相適合。其上訴違背法律上之程式，應予駁回。
二傷害部分：
按刑事訴訟法第三百七十六條所列各罪之案件，經第二審判決者，不得上訴於第三審
法院，法有明文。本件上訴人被訴傷害部分，原審係維持第一審依刑法第二百七十七
條第一項之普通傷害罪論處罪刑（與妨害自由分論併罰），核屬刑事訴訟法第三百七
十六條第一款之案件。依首開說明，既經第二審判決，自不得上訴於第三審法院，上
訴人竟復提起上訴，顯為法所不許，此部分亦應駁回。
據上論結，應依刑事訴訟法第三百九十五條前段，判決如主文。
中      華      民      國    九十二    年     十一     月     二十     日
                              最高法院刑事第八庭
                                  審判長法官  陳  炳  煌
                                        法官  陳  世  雄
                                        法官  韓  金  秀
                                        法官  吳  信  銘
                                        法官  徐  文  亮
      右正本證明與原本無異
                                              書  記  官
中      華      民      國    九十二    年     十一     月    二十五    日


司法院資訊處製作；財團法人民間司法改革基金會備份。
